臺灣高等法院刑事裁定
110年度聲字第3922號
聲  請  人  臺灣高等檢察署檢察官
受  刑  人  林致瑄



上列聲請人因受刑人數罪併罰有二裁判以上，聲請定其應執行之
刑（聲請案號：臺灣高等檢察署110年度執聲字第1764號），本
院裁定如下：
    主  文
林致瑄犯如附表所示各罪所處之刑，應執行有期徒刑捌年玖月。
    理  由
一、聲請意旨略以：受刑人林致瑄因詐欺等數罪，先後經判決確
    定如附表，應依刑法第53條、第51條第5款之規定，定其應
    執行之刑，爰依刑事訴訟法第477條第1項之規定聲請定應執
    行之刑等語。
二、按數罪併罰有二裁判以上者，應依刑法第51條之規定定其應
    執行之刑。又宣告多數有期徒刑者，於各刑中之最長期以上
    ，各刑合併之刑期以下，定其刑期，刑法第53條、第51條第
    5款亦有明文。又法律上屬於自由裁量之事項，有其外部性
    界限及內部性界限，並非概無拘束。依據法律之具體規定，
    法院應在其範圍選擇為適當之裁判者，為外部性界限；而法
    院為裁判時，應考量法律之目的，及法律秩序之理念所在者
    ，為內部性界限。法院為裁判時，二者均不得有所踰越。在
    數罪併罰，有二裁判以上，定其應執行之刑時，固屬於法院
    自由裁量之事項，然仍應受前揭外部性界限及內部性界限之
    拘束（最高法院94年度台非字第233號判決意旨參照）。又
    數罪併罰中之一罪，依刑法規定得易科罰金，若因與不得易
    科之他罪併合處罰結果而不得易科罰金時，原可易科部分所
    處之刑，自亦無庸為易科折算標準之記載（司法院釋字第14
    4號解釋要旨參照）。
三、經查，受刑人因犯如附表所示之案件，先後經本院判處如附
    表所示之刑，均經確定在案，且本件聲請定應執行刑之犯罪
    事實最後判決法院為本院，有本院106年度原上訴字第114號
    、106年度原上訴字第130號判決、最高法院107年度台上字2
    313號、108年度台上字第409號判決及本院被告前案紀錄表
    各1份在卷可稽。本院爰審酌本件內部性及外部性界限，受
    刑人所犯各罪之類型、態樣、侵害法益、情節及行為次數，
    兼衡刑罰經濟與公平、比例原則，對於受刑人所犯數罪為整
    體非難評價，並考量受刑人表示之意見（見本院卷第473頁
    ），裁定定其應執行刑如主文所示。
四、據上論斷，應依刑事訴訟法第477條第1項，刑法第53條、第
    51條第5款，裁定如主文。
中　　華　　民　　國　　110 　年　　10　　月　　29　　日
                  刑事第二十一庭審判長法　官  林怡秀
                                      法　官  劉元斐
                                      法　官  蔡羽玄
以上正本證明與原本無異。
如不服本裁定，應於收受送達後五日內向本院提出抗告狀。
                                      書記官  陳語嫣
中　　華　　民　　國　　110 　年　　10　　月　　29　　日
附表
編號  1 2 3 罪名  毒品危害防制條例 毒品危害防制條例 毒品危害防制條例 宣告刑  有期徒刑1年4月 有期徒刑1年4月 有期徒刑1年4月 犯罪日期  104年10月7日 104年10月24日 104年11月19日 偵查（自訴）機關年度案號  臺灣桃園地方檢察署105年度毒偵字第18340號 臺灣桃園地方檢察署105年度毒偵字第18340號 臺灣桃園地方檢察署105年度毒偵字第18340號  最後 事實審 法院 臺灣高等法院 臺灣高等法院 臺灣高等法院  案號 106年度原上訴字第114號 106年度原上訴字第114號 106年度原上訴字第114號  判決 日期 107年3月1日 107年3月1日 107年3月1日 確定 判決 法院 最高法院 最高法院 最高法院  案號 107年度台上字第2313號 107年度台上字第2313號 107年度台上字第2313號  確定 日期 108年6月27日 108年6月27日 108年6月27日 備註  臺灣桃園地方檢察署108年度執字第10505號（編號1至43號定應執行有期徒刑7年） 臺灣桃園地方檢察署108年度執字第10505號（編號1至43號定應執行有期徒刑7年） 臺灣桃園地方檢察署108年度執字第10505號（編號1至43號定應執行有期徒刑7年） 
編號  4 5 6 罪名  毒品危害防制條例 毒品危害防制條例 毒品危害防制條例 宣告刑  有期徒刑1年4月 有期徒刑1年4月 有期徒刑1年4月 犯罪日期  104年11月28日 104年12月4日 104年12月6日 偵查（自訴）機關年度案號  臺灣桃園地方檢察署105年度毒偵字第18340號 臺灣桃園地方檢察署105年度毒偵字第18340號 臺灣桃園地方檢察署105年度毒偵字第18340號  最後 事實審 法院 臺灣高等法院 臺灣高等法院 臺灣高等法院  案號 106年度原上訴字第114號 106年度原上訴字第114號 106年度原上訴字第114號  判決 日期 107年3月1日 107年3月1日 107年3月1日 確定 判決 法院 最高法院 最高法院 最高法院  案號 107年度台上字第2313號 107年度台上字第2313號 107年度台上字第2313號  確定 日期 108年6月27日 108年6月27日 108年6月27日 備註  臺灣桃園地方檢察署108年度執字第10505號（編號1至43號定應執行有期徒刑7年） 臺灣桃園地方檢察署108年度執字第10505號（編號1至43號定應執行有期徒刑7年） 臺灣桃園地方檢察署108年度執字第10505號（編號1至43號定應執行有期徒刑7年） 
編號  7 8 9 罪名  毒品危害防制條例 毒品危害防制條例 毒品危害防制條例 宣告刑  有期徒刑1年4月 有期徒刑1年4月 有期徒刑1年4月 犯罪日期  104年11月1日 104年12月7日 104年12月13日 偵查（自訴）機關年度案號  臺灣桃園地方檢察署105年度毒偵字第18340號 臺灣桃園地方檢察署105年度毒偵字第18340號 臺灣桃園地方檢察署105年度毒偵字第18340號  最後 事實審 法院 臺灣高等法院 臺灣高等法院 臺灣高等法院  案號 106年度原上訴字第114號 106年度原上訴字第114號 106年度原上訴字第114號  判決 日期 107年3月1日 107年3月1日 107年3月1日 確定 判決 法院 最高法院 最高法院 最高法院  案號 107年度台上字第2313號 107年度台上字第2313號 107年度台上字第2313號  確定 日期 108年6月27日 108年6月27日 108年6月27日 備註  臺灣桃園地方檢察署108年度執字第10505號（編號1至43號定應執行有期徒刑7年） 臺灣桃園地方檢察署108年度執字第10505號（編號1至43號定應執行有期徒刑7年） 臺灣桃園地方檢察署108年度執字第10505號（編號1至43號定應執行有期徒刑7年） 
編號  10 11 12 罪名  毒品危害防制條例 毒品危害防制條例 毒品危害防制條例 宣告刑  有期徒刑1年4月 有期徒刑1年4月 有期徒刑1年4月 犯罪日期  104年11月17日 104年12月23日 104年12月24日 偵查（自訴）機關年度案號  臺灣桃園地方檢察署105年度毒偵字第18340號 臺灣桃園地方檢察署105年度毒偵字第18340號 臺灣桃園地方檢察署105年度毒偵字第18340號  最後 事實審 法院 臺灣高等法院 臺灣高等法院 臺灣高等法院  案號 106年度原上訴字第114號 106年度原上訴字第114號 106年度原上訴字第114號  判決 日期 107年3月1日 107年3月1日 107年3月1日 確定 判決 法院 最高法院 最高法院 最高法院  案號 107年度台上字第2313號 107年度台上字第2313號 107年度台上字第2313號  確定 日期 108年6月27日 108年6月27日 108年6月27日 備註  臺灣桃園地方檢察署108年度執字第10505號（編號1至43號定應執行有期徒刑7年） 臺灣桃園地方檢察署108年度執字第10505號（編號1至43號定應執行有期徒刑7年） 臺灣桃園地方檢察署108年度執字第10505號（編號1至43號定應執行有期徒刑7年） 
編號  13 14 15 罪名  毒品危害防制條例 毒品危害防制條例 毒品危害防制條例 宣告刑  有期徒刑1年4月 有期徒刑1年4月 有期徒刑1年4月 犯罪日期  104年12月28日 104年12月31日 105年1月1日 偵查（自訴）機關年度案號  臺灣桃園地方檢察署105年度毒偵字第18340號 臺灣桃園地方檢察署105年度毒偵字第18340號 臺灣桃園地方檢察署105年度毒偵字第18340號  最後 事實審 法院 臺灣高等法院 臺灣高等法院 臺灣高等法院  案號 106年度原上訴字第114號 106年度原上訴字第114號 106年度原上訴字第114號  判決 日期 107年3月1日 107年3月1日 107年3月1日 確定 判決 法院 最高法院 最高法院 最高法院  案號 107年度台上字第2313號 107年度台上字第2313號 107年度台上字第2313號  確定 日期 108年6月27日 108年6月27日 108年6月27日 備註  臺灣桃園地方檢察署108年度執字第10505號（編號1至43號定應執行有期徒刑7年） 臺灣桃園地方檢察署108年度執字第10505號（編號1至43號定應執行有期徒刑7年） 臺灣桃園地方檢察署108年度執字第10505號（編號1至43號定應執行有期徒刑7年） 
編號  16 17 18 罪名  毒品危害防制條例 毒品危害防制條例 毒品危害防制條例 宣告刑  有期徒刑1年4月 有期徒刑1年4月 有期徒刑1年4月 犯罪日期  105年1月3日 104年12月7日 104年12月15日 偵查（自訴）機關年度案號  臺灣桃園地方檢察署105年度毒偵字第18340號 臺灣桃園地方檢察署105年度毒偵字第18340號 臺灣桃園地方檢察署105年度毒偵字第18340號  最後 事實審 法院 臺灣高等法院 臺灣高等法院 臺灣高等法院  案號 106年度原上訴字第114號 106年度原上訴字第114號 106年度原上訴字第114號  判決 日期 107年3月1日 107年3月1日 107年3月1日 確定 判決 法院 最高法院 最高法院 最高法院  案號 107年度台上字第2313號 107年度台上字第2313號 107年度台上字第2313號  確定 日期 108年6月27日 108年6月27日 108年6月27日 備註  臺灣桃園地方檢察署108年度執字第10505號（編號1至43號定應執行有期徒刑7年） 臺灣桃園地方檢察署108年度執字第10505號（編號1至43號定應執行有期徒刑7年） 臺灣桃園地方檢察署108年度執字第10505號（編號1至43號定應執行有期徒刑7年） 
編號  19 20 21 罪名  毒品危害防制條例 毒品危害防制條例 毒品危害防制條例 宣告刑  有期徒刑1年4月 有期徒刑1年4月 有期徒刑1年4月 犯罪日期  104年12月18日 104年12月20日 104年12月22日 偵查（自訴）機關年度案號  臺灣桃園地方檢察署105年度毒偵字第18340號 臺灣桃園地方檢察署105年度毒偵字第18340號 臺灣桃園地方檢察署105年度毒偵字第18340號  最後 事實審 法院 臺灣高等法院 臺灣高等法院 臺灣高等法院  案號 106年度原上訴字第114號 106年度原上訴字第114號 106年度原上訴字第114號  判決 日期 107年3月1日 107年3月1日 107年3月1日 確定 判決 法院 最高法院 最高法院 最高法院  案號 107年度台上字第2313號 107年度台上字第2313號 107年度台上字第2313號  確定 日期 108年6月27日 108年6月27日 108年6月27日 備註  臺灣桃園地方檢察署108年度執字第10505號（編號1至43號定應執行有期徒刑7年） 臺灣桃園地方檢察署108年度執字第10505號（編號1至43號定應執行有期徒刑7年） 臺灣桃園地方檢察署108年度執字第10505號（編號1至43號定應執行有期徒刑7年） 
編號  22 23 24 罪名  毒品危害防制條例 毒品危害防制條例 毒品危害防制條例 宣告刑  有期徒刑1年4月 有期徒刑1年4月 有期徒刑1年4月 犯罪日期  104年12月28日 104年12月30日 105年1月2日 偵查（自訴）機關年度案號  臺灣桃園地方檢察署105年度毒偵字第18340號 臺灣桃園地方檢察署105年度毒偵字第18340號 臺灣桃園地方檢察署105年度毒偵字第18340號  最後 事實審 法院 臺灣高等法院 臺灣高等法院 臺灣高等法院  案號 106年度原上訴字第114號 106年度原上訴字第114號 106年度原上訴字第114號  判決 日期 107年3月1日 107年3月1日 107年3月1日 確定 判決 法院 最高法院 最高法院 最高法院  案號 107年度台上字第2313號 107年度台上字第2313號 107年度台上字第2313號  確定 日期 108年6月27日 108年6月27日 108年6月27日 備註  臺灣桃園地方檢察署108年度執字第10505號（編號1至43號定應執行有期徒刑7年） 臺灣桃園地方檢察署108年度執字第10505號（編號1至43號定應執行有期徒刑7年） 臺灣桃園地方檢察署108年度執字第10505號（編號1至43號定應執行有期徒刑7年） 
編號  25 26 27 罪名  毒品危害防制條例 毒品危害防制條例 毒品危害防制條例 宣告刑  有期徒刑1年4月 有期徒刑1年4月 有期徒刑1年4月 犯罪日期  104年12月9日 104年12月10日 104年12月15日 偵查（自訴）機關年度案號  臺灣桃園地方檢察署105年度毒偵字第18340號 臺灣桃園地方檢察署105年度毒偵字第18340號 臺灣桃園地方檢察署105年度毒偵字第18340號  最後 事實審 法院 臺灣高等法院 臺灣高等法院 臺灣高等法院  案號 106年度原上訴字第114號 106年度原上訴字第114號 106年度原上訴字第114號  判決 日期 107年3月1日 107年3月1日 107年3月1日 確定 判決 法院 最高法院 最高法院 最高法院  案號 107年度台上字第2313號 107年度台上字第2313號 107年度台上字第2313號  確定 日期 108年6月27日 108年6月27日 108年6月27日 備註  臺灣桃園地方檢察署108年度執字第10505號（編號1至43號定應執行有期徒刑7年） 臺灣桃園地方檢察署108年度執字第10505號（編號1至43號定應執行有期徒刑7年） 臺灣桃園地方檢察署108年度執字第10505號（編號1至43號定應執行有期徒刑7年） 
編號  28 29 30 罪名  毒品危害防制條例 毒品危害防制條例 毒品危害防制條例 宣告刑  有期徒刑1年4月 有期徒刑1年4月 有期徒刑1年4月 犯罪日期  104年12月17日 104年12月21日 104年12月21日 偵查（自訴）機關年度案號  臺灣桃園地方檢察署105年度毒偵字第18340號 臺灣桃園地方檢察署105年度毒偵字第18340號 臺灣桃園地方檢察署105年度毒偵字第18340號  最後 事實審 法院 臺灣高等法院 臺灣高等法院 臺灣高等法院  案號 106年度原上訴字第114號 106年度原上訴字第114號 106年度原上訴字第114號  判決 日期 107年3月1日 107年3月1日 107年3月1日 確定 判決 法院 最高法院 最高法院 最高法院  案號 107年度台上字第2313號 107年度台上字第2313號 107年度台上字第2313號  確定 日期 108年6月27日 108年6月27日 108年6月27日 備註  臺灣桃園地方檢察署108年度執字第10505號（編號1至43號定應執行有期徒刑7年） 臺灣桃園地方檢察署108年度執字第10505號（編號1至43號定應執行有期徒刑7年） 臺灣桃園地方檢察署108年度執字第10505號（編號1至43號定應執行有期徒刑7年） 
編號  31 32 33 罪名  毒品危害防制條例 毒品危害防制條例 毒品危害防制條例 宣告刑  有期徒刑1年4月 有期徒刑1年4月 有期徒刑1年4月 犯罪日期  104年12月22日 104年12月25日 104年12月27日 偵查（自訴）機關年度案號  臺灣桃園地方檢察署105年度毒偵字第18340號 臺灣桃園地方檢察署105年度毒偵字第18340號 臺灣桃園地方檢察署105年度毒偵字第18340號  最後 事實審 法院 臺灣高等法院 臺灣高等法院 臺灣高等法院  案號 106年度原上訴字第114號 106年度原上訴字第114號 106年度原上訴字第114號  判決 日期 107年3月1日 107年3月1日 107年3月1日 確定 判決 法院 最高法院 最高法院 最高法院  案號 107年度台上字第2313號 107年度台上字第2313號 107年度台上字第2313號  確定 日期 108年6月27日 108年6月27日 108年6月27日 備註  臺灣桃園地方檢察署108年度執字第10505號（編號1至43號定應執行有期徒刑7年） 臺灣桃園地方檢察署108年度執字第10505號（編號1至43號定應執行有期徒刑7年） 臺灣桃園地方檢察署108年度執字第10505號（編號1至43號定應執行有期徒刑7年） 
編號  34 35 36 罪名  毒品危害防制條例 毒品危害防制條例 毒品危害防制條例 宣告刑  有期徒刑1年4月 有期徒刑1年4月 有期徒刑1年4月 犯罪日期  104年12月28日 104年12月29日 105年1月4日 偵查（自訴）機關年度案號  臺灣桃園地方檢察署105年度毒偵字第18340號 臺灣桃園地方檢察署105年度毒偵字第18340號 臺灣桃園地方檢察署105年度毒偵字第18340號  最後 事實審 法院 臺灣高等法院 臺灣高等法院 臺灣高等法院  案號 106年度原上訴字第114號 106年度原上訴字第114號 106年度原上訴字第114號  判決 日期 107年3月1日 107年3月1日 107年3月1日 確定 判決 法院 最高法院 最高法院 最高法院  案號 107年度台上字第2313號 107年度台上字第2313號 107年度台上字第2313號  確定 日期 108年6月27日 108年6月27日 108年6月27日 備註  臺灣桃園地方檢察署108年度執字第10505號（編號1至43號定應執行有期徒刑7年） 臺灣桃園地方檢察署108年度執字第10505號（編號1至43號定應執行有期徒刑7年） 臺灣桃園地方檢察署108年度執字第10505號（編號1至43號定應執行有期徒刑7年） 
編號  37 38 39 罪名  毒品危害防制條例 毒品危害防制條例 毒品危害防制條例 宣告刑  有期徒刑1年4月 有期徒刑1年4月 有期徒刑1年4月 犯罪日期  104年12月8日 104年12月16日 104年12月19日 偵查（自訴）機關年度案號  臺灣桃園地方檢察署105年度毒偵字第18340號 臺灣桃園地方檢察署105年度毒偵字第18340號 臺灣桃園地方檢察署105年度毒偵字第18340號  最後 事實審 法院 臺灣高等法院 臺灣高等法院 臺灣高等法院  案號 106年度原上訴字第114號 106年度原上訴字第114號 106年度原上訴字第114號  判決 日期 107年3月1日 107年3月1日 107年3月1日 確定 判決 法院 最高法院 最高法院 最高法院  案號 107年度台上字第2313號 107年度台上字第2313號 107年度台上字第2313號  確定 日期 108年6月27日 108年6月27日 108年6月27日 備註  臺灣桃園地方檢察署108年度執字第10505號（編號1至43號定應執行有期徒刑7年） 臺灣桃園地方檢察署108年度執字第10505號（編號1至43號定應執行有期徒刑7年） 臺灣桃園地方檢察署108年度執字第10505號（編號1至43號定應執行有期徒刑7年） 
編號  40 41 42 罪名  毒品危害防制條例 毒品危害防制條例 毒品危害防制條例 宣告刑  有期徒刑1年4月 有期徒刑1年4月 有期徒刑1年4月 犯罪日期  104年12月31日 105年1月1日 105年1月2日 偵查（自訴）機關年度案號  臺灣桃園地方檢察署105年度毒偵字第18340號 臺灣桃園地方檢察署105年度毒偵字第18340號 臺灣桃園地方檢察署105年度毒偵字第18340號  最後 事實審 法院 臺灣高等法院 臺灣高等法院 臺灣高等法院  案號 106年度原上訴字第114號 106年度原上訴字第114號 106年度原上訴字第114號  判決 日期 107年3月1日 107年3月1日 107年3月1日 確定 判決 法院 最高法院 最高法院 最高法院  案號 107年度台上字第2313號 107年度台上字第2313號 107年度台上字第2313號  確定 日期 108年6月27日 108年6月27日 108年6月27日 備註  臺灣桃園地方檢察署108年度執字第10505號（編號1至43號定應執行有期徒刑7年） 臺灣桃園地方檢察署108年度執字第10505號（編號1至43號定應執行有期徒刑7年） 臺灣桃園地方檢察署108年度執字第10505號（編號1至43號定應執行有期徒刑7年） 
編號  43 44 45 罪名  毒品危害防制條例 詐欺 詐欺 宣告刑  有期徒刑1年4月 有期徒刑7月 有期徒刑7月 犯罪日期  104年12月7日 105年5月7日 105年5月11日 偵查（自訴）機關年度案號  臺灣桃園地方檢察署105年度毒偵字第18340號 臺灣基隆地方檢察署105年度偵字第2595號 臺灣基隆地方檢察署105年度偵字第2595號  最後 事實審 法院 臺灣高等法院 臺灣高等法院 臺灣高等法院  案號 106年度原上訴字第114號 106年度原上訴字第130號 106年度原上訴字第130號  判決 日期 107年3月1日 107年4月18日 107年4月18日 確定 判決 法院 最高法院 最高法院 最高法院  案號 107年度台上字第2313號 108年度台上字第409號 108年度台上字第409號  確定 日期 108年6月27日 109年5月20日 109年5月20日 備註  臺灣桃園地方檢察署108年度執字第10505號（編號1至43號定應執行有期徒刑7年） 臺灣基隆地方檢察署109年度執字第1408號（編號44至53號定應執行有期徒刑2年） 臺灣基隆地方檢察署109年度執字第1408號（編號44至53號定應執行有期徒刑2年） 
編號  46 47 48 罪名  詐欺 詐欺 詐欺 宣告刑  有期徒刑8月 有期徒刑10月 有期徒刑9月 犯罪日期  105年5月24日 105年5月25日 105年5月26日 偵查（自訴）機關年度案號  臺灣基隆地方檢察署105年度偵字第2595號 臺灣基隆地方檢察署105年度偵字第2595號 臺灣基隆地方檢察署105年度偵字第2595號  最後 事實審 法院 臺灣高等法院 臺灣高等法院 臺灣高等法院  案號 106年度原上訴字第130號 106年度原上訴字第130號 106年度原上訴字第130號  判決 日期 107年4月18日 107年4月18日 107年4月18日 確定 判決 法院 最高法院 最高法院 最高法院  案號 108年度台上字第409號 108年度台上字第409號 108年度台上字第409號  確定 日期 109年5月20日 109年5月20日 109年5月20日 備註  臺灣基隆地方檢察署109年度執字第1408號（編號44至53號定應執行有期徒刑2年） 臺灣基隆地方檢察署109年度執字第1408號（編號44至53號定應執行有期徒刑2年） 臺灣基隆地方檢察署109年度執字第1408號（編號44至53號定應執行有期徒刑2年） 
編號  49 50 51 罪名  詐欺 詐欺 詐欺 宣告刑  有期徒刑8月 有期徒刑7月 有期徒刑7月 犯罪日期  105年5月27日 105年5月28日 105年5月29日 偵查（自訴）機關年度案號  臺灣基隆地方檢察署105年度偵字第2595號 臺灣基隆地方檢察署105年度偵字第2595號 臺灣基隆地方檢察署105年度偵字第2595號  最後 事實審 法院 臺灣高等法院 臺灣高等法院 臺灣高等法院  案號 106年度原上訴字第130號 106年度原上訴字第130號 106年度原上訴字第130號  判決 日期 107年4月18日 107年4月18日 107年4月18日 確定 判決 法院 最高法院 最高法院 最高法院  案號 108年度台上字第409號 108年度台上字第409號 108年度台上字第409號  確定 日期 109年5月20日 109年5月20日 109年5月20日 備註  臺灣基隆地方檢察署109年度執字第1408號（編號44至53號定應執行有期徒刑2年） 臺灣基隆地方檢察署109年度執字第1408號（編號44至53號定應執行有期徒刑2年） 臺灣基隆地方檢察署109年度執字第1408號（編號44至53號定應執行有期徒刑2年） 
編號  52 53 罪名  詐欺 詐欺 宣告刑  有期徒刑8月 有期徒刑9月 犯罪日期  105年5月30日 105年5月31日 偵查（自訴）機關年度案號  臺灣基隆地方檢察署105年度偵字第2595號 臺灣基隆地方檢察署105年度偵字第2595號  最後 事實審 法院 臺灣高等法院 臺灣高等法院  案號 106年度原上訴字第130號 106年度原上訴字第130號  判決 日期 107年4月18日 107年4月18日 確定 判決 法院 最高法院 最高法院  案號 108年度台上字第409號 108年度台上字第409號  確定 日期 109年5月20日 109年5月20日 備註  臺灣基隆地方檢察署109年度執字第1408號（編號44至53號定應執行有期徒刑2年） 臺灣基隆地方檢察署109年度執字第1408號（編號44至53號定應執行有期徒刑2年）